【裁判字號】    99,審易,1499
【裁判日期】    991105
【裁判案由】    竊盜
【裁判全文】
臺灣桃園地方法院刑事判決            99年度審易字第1499號
公  訴  人  臺灣桃園地方法院檢察署檢察官
被      告  明富鍔
            郭佳傑
上列被告因竊盜案件，經檢察官提起公訴（99年度偵字第17097
、17200 號），被告於準備程序進行中為有罪陳述，經本院裁定
由受命法官獨任進行簡式審判程序，判決如下：
    主  文
明富鍔共同攜帶兇器竊盜，累犯，處有期徒刑柒月。
郭佳傑共同攜帶兇器竊盜，處有期徒刑陸月，如易科罰金，以新
臺幣壹仟元折算壹日；又共同竊盜，處有期徒刑月，如易科罰
金，以新臺幣壹仟元折算壹日；又竊盜，處有期徒刑月，如易
科罰金，以新臺幣壹仟元折算壹日。應執行有期徒刑拾月，如易
科罰金，以新臺幣壹仟元折算壹日。
    事實及理由
一、被告所犯之罪，為死刑、無期徒刑、最輕本刑3 年以上有期
    徒刑或高等法院管轄第一審案件以外之罪，而被告於本院準
    備程序進行中，就被訴事實為有罪之陳述，經本院告知簡式
    審判程序意旨，並聽取公訴人及被告之意見後，依刑事訴訟
    法第273 條之1 第1 項之規定，裁定依簡式審判程序審理。
二、犯罪事實：
    明富鍔前於民國96年間，因詐欺案件，經臺灣彰化地方法院
    以97年度易字第687 號判決判處有期徒刑3 月確定，於98年
    1 月19日縮刑期滿執行完畢。(一)詎明富鍔仍不知警惕，與郭
    佳傑共同基於意圖為自己不法所有之犯意聯絡，於99年3 月
    31 日 下午1 時許（起訴書誤載為下午3 時至4 時內某時，
    應予更正），在桃園縣龜山鄉○○路○ 段159 之1 號曾文義
    之住處外，由明富鍔在該處附近把風掩護，再由郭佳傑持客
    觀上足對人之生命、身體及安全構成威脅而可供兇器使用之
    扳手1 支（未扣案），竊取曾文義所有之熱水器1 台，得手
    後，2 人即將之運往桃園縣桃園市○○路510 號之資源回收
    場內，變賣予不知情之三合一有限公司，所得金額由2 人平
    分；(二)郭佳傑復與姓名、年籍不詳綽號「阿忠」之成年男子
    共同意圖為自己不法之所有，於99年4 月25日下午5 時許，
    騎乘車牌號碼EVU-299 號輕型機車，至桃園縣桃園市○○路
    114 號隔壁建築工地內，共同竊取楊世欽所管理放在該工地
    之鋼筋約70公斤，得手後即運往變賣，所得金額由郭佳傑分
    得約新台幣（下同）2 、3 百元；(三)又郭佳傑另行起意，意
    圖為自己不法之所有，於99年4 月26日上午8 時許，再以相
    同方式，獨自在上址工地竊取鋼筋約40公斤，得手後即運往
    變賣，所得金額約4 百元。嗣經曾文義、楊世欽發現並報警
    處理，而由警循線查獲。案經桃園縣政府警察局龜山分局、
    桃園分局報告臺灣桃園地方法院檢察署檢察官偵查後起訴。
三、認定被告犯罪所憑之證據：
  (一)被告明富鍔於偵查及本院審理時之自白，被告郭佳傑於警詢
    、偵查及本院審理時之自白。
  (二)被害人曾文義、楊世欽於警詢中之指述。
  (三)證人即三合一有限公司負責人施宗男於警詢時之證述。
  (四)證人魏光譽於警詢時之證述。
  (五)三合一有限公司舊貨業收購舊貨一覽表、車號EVU-299 號輕
    型機車車籍查詢基本資料詳細畫面各1 份、工地現場及鋼筋
    照片共4 張。
四、按以自己共同犯罪之意思，參與實施犯罪構成要件以外之行
    為（例如把風行為），亦屬共同正犯（司法院大法官會議釋
    字第109 號解釋參照），故被告明富鍔於被害人曾文義住處
    附近把風，惟既以共同犯罪之意思在場把風，應屬共同正犯
    。再按刑法第321 條第1 項第3 款之攜帶兇器竊盜罪，係以
    行為人攜帶兇器竊盜為其加重條件，此所謂兇器，其種類並
    無限制，凡客觀上足對人之生命、身體、安全構成威脅，具
    有危險性之兇器均屬之，且祇須行竊時攜帶此種具有危險性
    之兇器為已足，並不以攜帶之初有行兇之意圖為必要（最高
    法院79年度台上字第5253號判例參照）。上開犯罪事實(一)部
    分，被告明富鍔及郭佳傑竊盜時所攜帶用以拆卸熱水器之扳
    手1 支質地堅硬，足以造成人之生命、身體之威脅與傷害，
    係具有危險性之兇器，是核被告明富鍔、郭佳傑就犯罪事實
    (一)所為，均係犯刑法第321 條第1 項第3 款之攜帶兇器竊盜
    罪；被告郭佳傑就犯罪事實(二)、(三)所為，均係犯刑法第320
    條第1 項之竊盜罪。被告明富鍔與郭佳傑2 人間，就犯罪事
    實(一)所為，及被告郭佳傑與「阿忠」2 人間，就犯罪事實(二)
    所為，有犯意聯絡及行為分擔，均應論以共同正犯；被告郭
    佳傑所犯上開3 罪間，犯意各別，行為互殊，應予分論併罰
    。又被告明富鍔有犯罪事實欄所載之犯罪科刑及執行完畢紀
    錄，此有卷附之臺灣高等法院被告前案紀錄表在卷足憑，其
    於5 年內故意再犯本件有期徒刑以上之罪，為累犯，應依刑
    法第47條第1 項規定加重其刑。爰分別審酌被告2 人之前科
    、素行、竊盜之方法，且其中被告郭佳傑之素行不佳，有多
    次竊盜前科，竟不知警惕而再犯本件竊盜案件，惟其2 人犯
    後均坦承犯行、所竊得之財物非鉅及態度良好等一切情狀，
    分別量處如主文所示之刑，並就被告郭佳傑部分定其應執行
    之刑，並諭知易科罰金之折算標準。至未扣案之扳手1 支，
    雖係供明富鍔、郭佳傑就犯罪事實(一)部分犯罪所用之物，惟
    被告郭佳傑於本院審理時供稱係向某機車行借得之物，非被
    告明富鍔、郭佳傑2 人所有，又非違禁物，爰不予宣告沒收
    ，附此敘明。
五、應適用之法條：
    刑事訴訟法第273 條之1 第1 項、第299 條第1 項前段、第
    310 條之2 、第454 條第1 項，刑法第28條、第321 條第1
    項第3 款、第320 條第1 項、第47條第1 項、第41條第1 項
    前段、第8 項、第51條第5 款，刑法施行法第1 條之1 第1
    項、第2 項前段。
六、如不服本判決，應於判決送達後10日內向本院提出上訴狀（
    應附繕本），其未敘述上訴理由者，應於上訴期間屆滿後20
    日內補提理由書狀於本院，上訴於臺灣高等法院。
本案經檢察官黃俊華到庭執行職務。
中    華    民    國    99    年    11    月     5    日
                    刑事庭  法  官  許曉微
以上正本證明與原本無異。
                            書記官  洪明媚
中    華    民    國    99    年    11    月     5    日
附錄本案論罪科刑法條：
中華民國刑法第321條第1項第3款
犯竊盜罪而有左列情形之一者，處6 月以上、5 年以下有期徒刑
：
三、攜帶兇器而犯之者。
中華民國刑法第320條第1項
意圖為自己或第三人不法之所有，而竊取他人之動產者，為竊盜
罪，處 5 年以下有期徒刑、拘役或 5 百元以下罰金。

司法院資訊處製作；財團法人民間司法改革基金會備份。
